---
title: "探索公務出國報告"
author: "Chin-Cheng Liang"
date: "September 6, 2016"
output: html_document
---

```{r setup, include=FALSE}
knitr::opts_chunk$set(
  echo = TRUE,
  cache = TRUE,
  message = FALSE,
  warning = FALSE,
  fig.width=10)
```

在丁新一建立起網站之後，更多人注意到了公務出國報告這個專案。我想進一步讓有興趣參與者，能夠快速上手分析資料，因此重製王宏恩菜市場政治學的文章： [在爬完近六萬筆的公務出國報告後，我們發現什麼趨勢？](http://whogovernstw.org/2016/09/01/austinwang18/) 。

另外，王宏恩也提出了許多有趣的 [研究方向](https://g0v.hackpad.com/E0G6gZDQ2ZZ#:h=統計資料可以進行的研究(想到什麼就打什麼)-0821) ，歡迎接力做下去。

若有任何重製上的困難可開 issue ，我會回覆您。若是程式碼的問題請在 issue 中附上錯誤訊息以及系統資訊 sessionInfo 如下：

```{r sessionInfo}
sessionInfo()
```

若有更好的修改，懇請惠賜 PR ！

在開始前，請先確認安裝了所有套件

```{r libraries}
# install.packages("devtools")
# devtools::install_github("ChihChengLiang/abroadplayr")
library(abroadplayr) 
library(dplyr)
library(lubridate)
library(magrittr)
library(ggplot2)
```

# 整理資料

[abroadplayr](https://github.com/ChihChengLiang/abroadplayr) 套件已把近五萬筆的資料包在 reports 這個 Dataframe 中，可直接取用。但為了後面的分析，還需做一點小小的處理。

```{r data_cleansing}
reports_clean <- reports %>%
  tbl_df %>%
  mutate_each(funs(ymd), report_date, start_date, end_date) %>%
  mutate(
    report_year = year(report_date),
    start_month = month(start_date),
    central_or_municipal =
      if_else(gov=="中央政府", "Central", "Municipal")
    )
reports_clean %>% glimpse()
```

# 每年有多少公務出國呢？

```{r annually}
reports_clean %>%
  count(report_year) %>%
  filter(report_year<= 2016 & !is.na(report_year)) %>%
  ggplot(aes(x=report_year, y=n)) +
  geom_bar(stat = "identity") +
  ggtitle("Annually Number of Travels")
```

# 中央政府與地方政府的比例

```{r central_or_municipal}
reports_clean %>%
  count(report_year, central_or_municipal) %>%
  ggplot(aes(x=report_year, y=n, fill=central_or_municipal)) +
  geom_bar(stat="identity", position = "dodge") +
  ggtitle("Number of Travels by Central or Municipal") +
  theme(legend.position="bottom")
```

# 出國目的類別

```{r topics}
topic_count <- reports_clean %>%
  count(topic_cat, sort = T) %>%
  filter(topic_cat!="")

topic_count %>% 
  ggplot(aes(x= topic_cat, y= n)) +
  geom_bar(stat="identity") +
  scale_x_discrete(limits=topic_count$topic_cat)+
  theme(
    text = element_text(family = "STHeiti"),
    axis.text.x = element_text(angle = 90, hjust = 1, vjust = 0.5)
    )
```

# 次數最高類別的年趨勢

```{r topic_detail}
top_categories <- topic_count$topic_cat[1:6]
reports_clean %>%
  filter(topic_cat %in% top_categories) %>%
  count(topic_cat, report_year) %>%
  ungroup %>%
  mutate(topic_cat = factor(topic_cat, levels = top_categories)) %>%
  ggplot(aes(x = report_year, y = n, topic_cat)) +
  geom_bar(stat = "identity") +
  facet_wrap(~topic_cat) +
  theme(text = element_text(family = "STHeiti"))
```

# 去美國和去中國的

```{r usa_travel}
plot_number_of_travels_to <- function(area) reports_clean %>%
  filter(area==area) %>%
  count(report_year) %>%
  filter(report_year<= 2016 & !is.na(report_year)) %>%
  ggplot(aes(x=report_year, y=n)) +
  geom_bar(stat = "identity") +
  theme(text = element_text(family = "STHeiti")) +
  ggtitle(paste0("出訪", area,"次數"))

plot_number_of_travels_to("美國")
```

```{r china_travel}
plot_number_of_travels_to("中國大陸")
```

# 官員出訪地為中國的比例

```{r china_central_or_municipal}
reports_clean %>%
  count(report_year, central_or_municipal, area) %>%
  filter(report_year>2000 & report_year<2016) %>%
  mutate(area_ratio = n/ sum(n)) %>%
  filter(area=="中國大陸") %>%
  ggplot(aes(
    x=report_year,
    y=area_ratio,
    color=central_or_municipal)) +
  geom_point() +
  geom_line() +
  theme(legend.position="bottom")
```

# 月份的分佈

```{r by_month}
reports_clean %>%
  count(start_month) %>%
  na.omit %>%
  mutate(start_month=as.factor(start_month)) %>%
  ggplot(aes(x=start_month, y=n)) +
  geom_bar(stat="identity")
```

